臺灣高等法院高雄分院刑事判決　　　　110年度上訴字第741號
上　訴　人
即　被　告　蔡泰羽


上列上訴人即被告因詐欺案件，不服臺灣高雄地方法院109 年度
審訴字第1223號，中華民國110 年4 月7 日第一審判決（起訴案
號：臺灣高雄地方檢察署109 年度偵字第18186 號），提起上訴
，本院判決如下：
    主  文
原判決撤銷。
蔡泰羽犯三人以上共同詐欺取財罪，處有期徒刑壹年貳月。
    事  實
一、蔡泰羽於民國109 年4 月初某日，加入由真實姓名年籍不詳
    ，自稱「金滿倉」之成年人所組成之詐欺集團（下稱本案詐
    欺集團），擔任取款車手。蔡泰羽與本案詐欺集團各真實姓
    名年籍均不詳成年成員共同意圖為自己不法所有，基於三人
    以上共同詐欺取財、以不正方法由自動付款設備取財及隱匿
    詐欺犯罪所得之去向之洗錢之犯意聯絡，先由本案詐欺集團
    內某真實姓名年籍不詳之成年成員，於109 年4 月16日13時
    許，接續佯稱為中華電信服務人員、警察及檢察官（蔡泰羽
    不知冒充公務員，詳如後述），致電任惠玲佯稱：所申辦之
    電話欠費，且另涉及擄人、販毒及販賣槍枝等案件，必須提
    供銀行提款卡及密碼，否則會被通緝云云，致任惠玲陷於錯
    誤，乃提供其玉山商業銀行帳戶及中國信託商業銀行帳戶（
    均未被提領）、中華郵政股份有限公司鳳山鳳松路郵局帳號
    00000000000000號帳戶之提款卡、密碼（下稱中華郵政帳戶
    ），並依指示將上述3 帳戶提款卡、密碼放置於停放在任惠
    玲住家前之車牌號碼000-000 號普通重型機車置物箱內。蔡
    泰羽嗣後即依照「金滿倉」之指示，至該機車置物箱內拿取
    上述3 帳戶提款卡後，並於同日15時20分至22分許，在高雄
    市○○區○○○路00號（即一甲郵局）自上開中華郵政帳戶
    分別提領新臺幣（下同）6 萬、6 萬、3 萬元，再將當天所
    領款項依「金滿倉」之指示轉交予本案詐騙集團內某成年成
    員，以隱匿上開詐欺取得款項之去向。嗣經任惠玲驚覺受騙
    而報警處理，經警調閱監視錄影畫面，始循線查悉上情。
二、案經任惠玲訴由高雄市政府警察局鳳山分局報告臺灣高雄地
    方檢察署檢察官偵查起訴。 
    理  由
壹、程序部分（即證據能力部分）：
    按被告以外之人於審判外之言詞或書面陳述，屬傳聞證據，
    原則上不得作為證據；惟按被告以外之人於審判外之陳述，
    雖不符刑事訴訟法第159 條之1 至第159 條之4 之規定，而
    經當事人於審判程序同意作為證據，法院審酌該言詞陳述或
    書面陳述作成時之情況，認為適當者，亦得為證據，刑事訴
    訟法第159 條第1 項、第159 條之5 第1 項分別定有明文。
    查本判決所引用屬於傳聞證據之部分，均已依法踐行調查證
    據程序，且檢察官、被告於本院準備程序時，均明示同意有
    證據能力（見本院卷第46頁），迄至言詞辯論終結前亦未聲
    明異議，本院審酌該等證據作成時情況，並無違法取證之瑕
    疵，且無顯不可信之情形，以之作為證據應屬適當，自均有
    證據能力。
貳、實體部分：
一、認定犯罪事實所憑之證據及理由： 
  ㈠訊據上訴人即被告蔡泰羽（下稱被告）坦認其擔任詐欺集團
    車手，依指示持告訴人任惠玲（下稱告訴人）之提款卡及密
    碼提領款項後，將所得款項交予其他詐欺集團成員，而涉犯
    3 人以上共同詐欺取財犯行，惟矢口否認其所為另涉犯以不
    正方法由自動付款設備取財罪及隱匿詐欺犯罪所得之洗錢罪
    云云。經查：
    ⒈關於被告於上揭時、地基於3 人以上共同詐欺取財之犯意
      聯絡而為上開犯罪事實部分，業據其於警詢、偵訊、原審
      及本院審理中坦承不諱（見警卷第1 至8 頁，偵卷第17、
      18頁，原審卷第37、57、75頁，本院卷第44、102 頁），
      核與告訴人於警詢中之指訴相符（見警卷第9 至12頁），
      並有中華郵政股份有限公司鳳山鳳松路郵局帳號00000000
      000000號帳戶影本及交易明細、被告提款之監視錄影翻拍
      照片及沿途照片共14張等件在卷可稽（見警卷第16至23、
      39頁），足認被告就此部分之任意性自白與事實相符，被
      告所為成立3 人以上共同詐欺取財罪之事實，堪以認定。
    ⒉至被告雖主張其上開犯行並不該當以不正方法由自動付款
      設備取財罪云云。惟按刑法第339 條之2 第1 項之以不正
      方法由自動付款設備取得他人之物罪，其所謂「不正方法
      」，係泛指一切不正當之方法而言，並不以施用詐術為限
      ，例如以強暴、脅迫、詐欺、竊盜或侵占等方式取得他人
      之提款卡及密碼，再冒充本人由自動提款設備取得他人之
      物，或以偽造他人之提款卡由自動付款設備取得他人之物
      等等，均屬之（最高法院94年度台上字第4023號判決意旨
      參照）。是本件被告與詐欺集團成員共同施以詐術取得告
      訴人上開中華郵政帳戶提款卡、密碼後，再冒充為上開帳
      戶之本人由自動付款設備取得帳戶內告訴人之存款，自與
      上開規定相符，而應以不正方法由自動付款設備取得他人
      之物之罪責相衡。是被告此部分所辯，自非成理。
    ⒊又被告雖主張其所為並不該當隱匿詐欺犯罪所得之洗錢罪
      責云云。然而，洗錢防制法業於105 年12月28日修正公布
      ，並於106 年6 月28日生效施行（下稱新法）。修正前該
      法（下稱舊法）將洗錢行為區分為將自己犯罪所得加以漂
      白之「為自己洗錢」及明知是非法資金，卻仍為犯罪行為
      人漂白黑錢之「為他人洗錢」兩種犯罪態樣，且依其不同
      之犯罪態樣，分別規定不同之法定刑度。惟洗錢犯罪本質
      在於影響合法資本市場並阻撓偵查，不因為自己或為他人
      洗錢而有差異，且洗錢之行為包含處置（即將犯罪所得直
      接予以處理）、多層化（即為使偵查機關難以追查金流狀
      況，以迂迴層轉、化整為零之多層化包裝方式，掩飾或隱
      匿特定犯罪所得）及整合（即收受、持有或使用他人犯罪
      所得，使該犯罪所得披上合法之外衣，回歸正常金融體系
      ）等各階段行為，其模式不祇一端，上開為自己或為他人
      洗錢之二分法，不僅無助於洗錢之追訴，且徒增實務事實
      認定及論罪科刑之困擾。故而為澈底打擊洗錢犯罪，新法
      乃依照國際防制洗錢金融行動工作組織（Financial Acti
      on Task Force ，下稱FATF）40項建議之第3 項建議，並
      參採聯合國禁止非法販運麻醉藥品和精神藥物公約及聯合
      國打擊跨國有組織犯罪公約之洗錢行為定義，將洗錢行為
      之處置、多層化及整合等各階段，全部納為洗錢行為，而
      於新法第2 條規定：「本法所稱洗錢，指下列行為：一、
      意圖掩飾或隱匿特定犯罪所得來源，或使他人逃避刑事追
      訴，而移轉或變更特定犯罪所得。二、掩飾或隱匿特定犯
      罪所得之本質、來源、去向、所在、所有權、處分權或其
      他權益者。三、收受、持有或使用他人之特定犯罪所得。
      」以求與國際規範接軌。又因舊法第3 條所規範洗錢犯罪
      之前置犯罪門檻，除該條所列舉特定嚴重危害社會治安及
      經濟秩序之犯罪暨部分犯罪如刑法業務侵占等罪犯罪所得
      金額須在5 百萬元以上者外，限定於法定最輕本刑為5 年
      以上有期徒刑以上刑之「重大犯罪」，是洗錢行為必須以
      犯上述之罪所得財物或財產上利益為犯罪客體，始成立洗
      錢罪，過度限縮洗錢犯罪成立之可能，亦模糊前置犯罪僅
      在對於不法金流進行不法原因之聯結而已，造成洗錢犯罪
      成立門檻過高，洗錢犯罪難以追訴。故新法參考FATF建議
      ，就其中採取門檻式規範者，明定為最輕本刑為六個月以
      上有期徒刑之罪，並將「重大犯罪」之用語，修正為「特
      定犯罪」；另增列未為最輕本刑為六個月以上有期徒刑之
      罪所涵括之違反商標法等罪，且刪除有關犯罪所得金額須
      在5 百萬元以上者，始得列入前置犯罪之限制規定，以提
      高洗錢犯罪追訴之可能性。從而新法第14條第1 項所規範
      之一般洗錢罪，必須有第3 條規定之前置特定犯罪作為聯
      結，始能成立。倘能證明人頭帳戶內之資金係前置之特定
      犯罪所得，即應逕以一般洗錢罪論處，自無適用特殊洗錢
      罪之餘地。例如詐欺集團向被害人施用詐術後，為隱匿其
      詐欺所得財物之去向，而令被害人將其款項轉入該集團所
      持有、使用之人頭帳戶，並由該集團所屬之車手前往提領
      詐欺所得款項得逞，檢察官如能證明該帳戶內之資金係本
      案詐欺之特定犯罪所得，即已該當於新法第14條第1 項之
      一般洗錢罪。另過去實務認為，行為人對犯特定犯罪所得
      之財物或利益作直接使用或消費之處分行為，或僅將自己
      犯罪所得財物交予其他共同正犯，祇屬犯罪後處分贓物之
      行為，非本條例所規範之洗錢行為，惟依新法規定，倘行
      為人意圖掩飾或隱匿特定犯罪所得來源，而將特定犯罪所
      得直接消費處分，甚或交予其他共同正犯，而由共同正犯
      以虛假交易外觀掩飾不法金流移動，即難認單純犯罪後處
      分贓物之行為，應仍構成新法第2 條第1 或2 款之洗錢行
      為（最高法院108 年度台上字第1744號判決意旨參照）。
      準此，本案被告與「金滿倉」及其所屬詐騙集團成員共同
      以不正方法取得告訴人之上開中華郵政帳戶提款卡及密碼
      ，並由被告藉此取得告訴人在該帳戶內之存款後，再由被
      告將取得之款項轉交予其他詐欺集團成員，以避免被查緝
      ，因而製造金流斷點，則被告所為自是本於隱匿資產動機
      ，取得帳戶並據以收受帳戶內財物，助長洗錢犯罪情形發
      生，而與上開洗錢防制法第2 條第2 款要件相當。職是，
      被告此部分所辯，亦非成理。
  ㈡綜上所陳，被告主張其所為並不構成以不正方法由自動付款
    設備取財罪及隱匿詐欺犯罪所得之洗錢罪云云，並非可採。
    本案事證明確，被告前揭犯行，洵堪認定，應依法論科。
二、論罪部分：
  ㈠核被告所為，係犯刑法第339 條之4 第1 項第2 款之三人以
    上共同詐欺取財罪、同法第339 條之2 第1 項之非法由自動
    付款設備取財罪、洗錢防制法第14條第1 項之隱匿特定犯罪
    所得之去向罪。公訴意旨漏未論以刑法第339 條之2 第1 項
    之以不正方法由自動付款設備取得他人之物罪及洗錢防制法
    第14條第1 項之隱匿特定犯罪所得之去向罪，惟因於起訴書
    犯罪事實欄已明確記載被告持告訴人中華郵政帳戶金融卡提
    領款項，並依共犯「金滿倉」之指示轉交本案詐騙集團其他
    成員之事實，故此等部分仍屬起訴範圍，且本院於審理時業
    已告知上開罪名（見本院卷第97頁），自應併予審究。
  ㈡次按共同實行犯罪行為之人，在合同意思範圍以內，各自分
    擔犯罪行為之一部，相互利用他人之行為，以達其犯罪之目
    的者，即應對於全部所發生之結果，共同負責，不問犯罪動
    機起於何人，亦不必每一階段犯行，均經參與；再關於犯意
    聯絡，不限於事前有所協議，其於行為當時，基於相互之認
    識，以共同犯罪之意思參與者，亦無礙於共同正犯之成立，
    且數共同正犯之間，原不以直接發生犯意聯絡者為限，即有
    間接之聯絡者，亦包括在內；而詐欺集團成員，以分工合作
    之方式，各自分擔犯罪行為之一部，相互利用他人之行為，
    以達詐欺取財之目的，即應負共同正犯責任，不必每一階段
    犯行均經參與，且犯意之聯絡，亦不以直接發生者為限，其
    有間接之聯絡者，亦屬之（最高法院28年上字第3110號、85
    年度台上字第6220號、97年度台上字第2946號判決意旨參照
    ）。經查：本案之詐欺取財犯行模式，已如前述，無證據可
    證明被告有直接以電話詐欺告訴人，然被告除擔任領款車手
    工作，亦將提領詐得款項轉交本案詐欺集團之某成年成員，
    足見被告就上開3 人以上共同詐欺取財罪、非法由自動付款
    設備取財罪、隱匿特定犯罪所得之去向罪，與綽號「金滿昌
    」、撥打電話實行詐騙之成員及其他不詳姓名成年人成員間
    ，有犯意聯絡及行為分擔，均為共同正犯。
  ㈢被告基於單一3 人以上共同詐欺取財、非法由自動付款設備
    取財之犯意，在密接之時間內多次自告訴人所交付之中華郵
    政帳戶中提款之行為，從客觀上觀察，為欲達同一目的之接
    續數個舉動，主觀上顯係基於一貫之犯意，客觀上各動作則
    是時間接近，接續地侵害同一法益所為，且各行為獨立性極
    為薄弱，難以強行分開，應視為數個舉動之接續施行，而包
    括於一行為予以評價，為接續犯。
  ㈣被告與本案詐欺集團所屬成年成員於事實欄一所示之時、地
    ，向告訴人詐取財物，繼而由被告將贓款提領及轉交予其他
    詐欺集團成員之行為，係犯刑法第339 條之4 第1 項第2 款
    之3 人以上共同詐欺取財罪、同法第339 條之2 第1 項之非
    法由自動付款設備取財罪、洗錢防制法第14條第1 項之隱匿
    特定犯罪所得去向罪，各該行為間具有行為局部之同一性，
    應認係一行為觸犯數罪名之想像競合犯，依刑法第55條之規
    定，從一重之3 人以上共同詐欺取財罪處斷。
  ㈤至公訴意旨固以：被告於109 年4 月初某日，加入由真實姓
    名年籍不詳，自稱「金滿倉」之成年人所組成之詐欺集團，
    擔任取款車手，並約定自提領金額中獲取其中2%為報酬，先
    由上開詐欺集團真實姓名年籍不詳之成年成員，於109 年4
    月16日下午1 時許，接續佯稱為中華電信服務人員、警察及
    檢察官，致電告訴人佯稱：所申辦之電話欠費，且另涉及擄
    人、販毒及販賣槍枝等案件，必須提供銀行提款卡及密碼，
    否則會被通緝云云，致任惠玲陷於錯誤，乃提供其名下金融
    帳戶之提款卡及密碼，因認被告另涉有刑法第339 條之4 第
    1 項第1 款冒充公務員名義詐欺罪；惟被告否認知悉詐欺成
    員是以冒充公務員方式詐騙之情事，而主張其並不該當刑法
    第339 條之4 第1 項第1 款冒充公務員名義詐欺罪（見本院
    卷第98頁）。經查：本件公訴人於起訴書內記載被告係擔任
    收簿手及取款手之角色，而詐騙集團分工甚細，成員對所參
    與者係詐騙財物一節，雖應知之甚詳，但既係以電話行騙，
    而被告並未直接參與對告訴人行騙，且非屬詐騙集團之管理
    階層，未必知悉其他成員所使用之詐騙手段，則被告辯稱其
    不知其他詐欺集團成員係以冒充公務員名義之方式行騙等情
    ，即非全無可採，此外，依照卷內證據亦無從證明被告知悉
    集團成員以冒充公務員對告訴人行騙，自難令被告與之共負
    此部分罪責，是被告此部分犯罪尚屬不能證明。檢察官就此
    部分所引之論罪法條容屬有誤，然此僅為加重條件之減縮，
    並無庸變更起訴法條。
  ㈥又詐欺集團之成員皆係為欺罔他人騙取財物，方參與以詐術
    為目的之犯罪組織。是倘若行為人於參與詐欺犯罪組織之行
    為繼續中，先後多次為加重詐欺之行為，因參與犯罪組織罪
    為繼續犯，犯罪一直繼續進行，直至犯罪組織解散，或其脫
    離犯罪組織時，其犯行始行終結。故該參與犯罪組織與其後
    之多次加重詐欺之行為皆有所重合，然因行為人僅為一參與
    犯罪組織行為，侵害一社會法益，屬單純一罪，應僅就「該
    案中」與參與犯罪組織罪時間較為密切之首次加重詐欺犯行
    論以參與犯罪組織罪及加重詐欺罪之想像競合犯，而其他之
    加重詐欺犯行，祗需單獨論罪科刑即可，無需再另論以參與
    犯罪組織罪，以避免重複評價。是如行為人於參與同一詐欺
    集團之多次加重詐欺行為，因部分犯行發覺在後或偵查階段
    之先後不同，肇致起訴後分由不同之法官審理，為維護法之
    安定性，並裨益法院審理範圍明確、便於事實認定，即應以
    數案中「最先繫屬於法院之案件」為準，以「該案件」中之
    「首次」加重詐欺犯行與參與犯罪組織罪論以想像競合。縱
    該首次犯行非屬事實上之首次，亦因參與犯罪組織之繼續行
    為，已為該案中之首次犯行所包攝，該參與犯罪組織行為之
    評價已獲滿足，自不得重複於他次詐欺犯行中再次論罪，俾
    免於過度評價及悖於一事不再理原則（最高法院110 年度台
    上字第717 號判決意旨參照）。本件被告係參與綽號「金滿
    昌」及其他成年成員之詐欺犯罪集團，業如前述，惟本案係
    於109 年9 月28日偵查終結後繫屬於原審法院；而被告另案
    被訴參與綽號「金滿昌」所屬詐欺集團之詐欺行為，則係於
    109 年8 月18日偵查終結後即已繫屬於臺灣橋頭地方法院，
    該法院嗣於109 年11月12日判處被告罪刑，並於109 年12月
    14日確定在案，有臺灣高等法院被告前案紀錄表及臺灣橋頭
    地方法院109 年度審訴字第686 號判決各1 份在卷可稽（見
    本院卷第27至30、107 至110 頁）。故本案被告參與「金滿
    昌」所屬詐欺犯罪集團之詐欺案件繫屬時間較另案為晚，依
    前揭說明，自無庸於本案併論被告參與犯罪組織罪之犯行，
    附此敘明。
參、上訴論斷部分：
一、撤銷改判之理由：
  ㈠原審就被告上開犯行部分據以論處罪刑，固非無見。惟查：
    ⒈原判決認被告上開所為另犯刑法第339 條之4 第1 項第1
      款冒充公務員名義詐欺罪，依前揭說明，自屬未恰。被告
      上訴主張其所犯並不成立該罪名，而指摘原判決不當，為
      有理由。
    ⒉被告與「金滿倉」所屬詐騙集團成員共同以不正方法取得
      如事實欄一所示之中華郵政帳戶使用，並因而收受、持有
      非法取得之財物，製造金流斷點，被告所為自有製造金流
      斷點，助長洗錢犯罪發生之情形，而與洗錢防制法第2 條
      第2 款規定之要件相當，應論以洗錢防制法第14條第1 項
      隱匿特定犯罪所得之去向罪責，業如前述。原審未就被告
      此部分罪行予以審究，自屬未恰。
    ⒊又告訴人於本案繫屬於原審法院前，已於109 年10月7 日
      具狀主張其已與被告和解成立，無意再追訴被告所為，有
      聲請撤回告訴狀1 份在卷可徵（見原審卷第27頁）；此外
      ，告訴人表示其已收訖被告賠付之款項8 萬元等情，亦有
      本院電話查詢紀錄單附卷可佐（見本院卷第91頁），足見
      被告於犯後已與告訴人就賠償金額達成共識，且依約給付
      款項完畢，已減輕其犯後之所生損害，告訴人並無意再行
      追究被告犯行。然而，原審判決為量刑時，卻未說明此節
      ，亦非合宜。
    ⒋至被告上訴主張：其於本案同一時間所涉犯另案詐欺部分
      之判決均有適用刑法第59條之規定酌減其刑，且其於犯後
      已依其之能力與所有被害人進行和解並賠償完畢，且有另
      行捐款予慈善團體之情形，是期請於量刑時斟酌刑法第57
      條、第59條之規定減輕其刑云云。惟查：
      ⑴刑事審判旨在實現刑罰權之分配正義，故法院對於有罪
        被告之科刑，依刑法第57條明定科刑時，應以行為人之
        責任為基礎，並審酌一切情狀，尤應注意該條所列10款
        事項，以為科刑輕重之標準。又刑之量定，為求個案裁
        判之妥當性，固屬於實體法上賦予法院得為自由裁量之
        事項，但法院行使此項職權時，仍應受比例原則、平等
        原則等一般法律原則之支配，亦即必須受法律秩序之理
        念、法律感情及慣例等所規範，非可恣意為之，則裁量
        刑之輕重時，應符合罪刑相當之原則，並斟酌客觀上之
        適當性、相當性與必要性，予以適度之判斷，使罰當其
        罪，以維護公平正義，始為適法。而原審判決已敘明係
        審酌被告正值青年，四肢健全而有謀生能力，卻不思以
        正當方法賺取所需，竟貪圖不法利益，心存僥倖而加入
        本案詐欺集團，擔任提款車手，無視政府一再宣示掃蕩
        詐欺集團之決心，造成告訴人財產損失，實值非難，惟
        念其坦承犯行之犯後態度，暨參酌其犯罪之動機、目的
        、手段，並考量被告自陳高職肄業之智識程度，目前無
        業，經濟來源為存款，未婚且無子女（見原審卷第77頁
        ）之家庭生活經濟狀況等一切情狀，依刑法第349 條之
        4 加重詐欺罪所定有期徒刑之法定最低刑度（即有期徒
        刑1 年），酌情量處有期徒刑1 年2 月，除未說明被告
        已與告訴人達成和解及依約賠償等情，而略有微疵外，
        顯已斟酌上揭刑法第57條各款規定從輕量刑，並未有失
        之過重或違反比例原則之情事可言。
      ⑵再按刑法第59條規定之酌量減輕其刑，必須犯罪另有特
        殊之原因與環境，在客觀上足以引起一般同情，認為即
        使予以宣告法定最低度刑，猶嫌過重者，始有其適用（
        最高法院100 年度台上字第744 號判決意旨參照）。本
        件被告不思以正當方法獲取財物，竟為貪圖不法利益，
        侵害他人財產權，顯欠缺尊重他人財產權之正確態度，
        且其另案參與詐欺集團所為之多宗詐欺取財犯行，並非
        基於單一之犯意，理當分論其罪，被告加入詐欺集團既
        已多次違反法律之誡命規範，故就本案而言，其雖已與
        告訴人達成和解並賠償損害，甚或於犯後有捐款予慈善
        團體之善行，但客觀上仍無足以引起一般同情之特殊原
        因與環境，亦無犯罪情節情堪憫恕之情狀，自無依刑法
        第59條規定減輕其刑之必要，是被告比附援引另案判決
        為此部分之上訴主張，並無理由。
  ㈡綜上所述，被告上訴主張雖非全然有理，但因原判決既有上
    開可議之處，自應由本院將原判決撤銷改判。
二、爰審酌被告智慮健全，並非無勞動能力之人，竟為圖牟取不
    法利益、參與詐欺集團，擔任詐欺犯罪集團收簿手及取款車
    手之角色，雖非直接對告訴人施行詐術騙取財物，然其角色
    除供成員遂行詐欺取財行為外，同時隱匿金錢流向，增加檢
    警查緝犯罪及被害人求償之困難，對社會治安造成相當之危
    害，所為甚屬不該，惟考量被告就詐取財物部分坦承犯行之
    犯後態度，且事後已與告訴人成立和解，賠償告訴人所受損
    害15萬元中之8 萬元，告訴人並無意再行追究等情，兼衡酌
    被告自陳為高職肄業，目前晚上做外送，星期六、日會到工
    地上班，月入1 萬5 千元至到2 萬元之間，未婚，沒有小孩
    （見本院卷第105 頁）等一切情狀，量處如主文第2 項所示
    之刑。
三、末按刑法第38條之1 第1 項規定：「犯罪所得，屬於犯罪行
    為人者，沒收之。但有特別規定者，依其規定。」，同條第
    3 項則規定：「前二項之沒收，於全部或一部不能沒收或不
    宜執行沒收時，追徵其價額」。又「任何人都不得保有犯罪
    所得」為普世基本法律原則，犯罪所得之沒收、追繳或追徵
    ，在於剝奪犯罪行為人之實際犯罪所得（原物或其替代價值
    利益），使其不能坐享犯罪之成果，以杜絕犯罪誘因，可謂
    對抗、防止經濟、貪瀆犯罪之重要刑事措施，性質上屬類似
    不當得利之衡平措施，著重所受利得之剝奪。然苟無犯罪所
    得，自不生利得剝奪之問題。查被告於原審審理時供稱當初
    其與詐欺集團成員約定月底領取報酬，但時間未到就被抓，
    故其並未因本件犯行而獲有犯罪所得等語（見原審卷第77頁
    ），且卷內復無其他證據佐證被告確實獲得報酬，揆諸前開
    說明，自無庸令其負擔沒收之責。另關於事實欄所示之3 帳
    戶提款卡，因該等提款卡所具之財產價值均低微，且若原所
    有人申請掛失、補發，該等提款卡即失去原有提款金額之功
    用，因認該等提款卡皆無刑法上之重要性，爰依刑法第38條
    之2 第2 項規定，亦不為沒收之諭知，附此敘明。
據上論結，應依刑事訴訟法第369 條第1 項前段、第364 條、第
299 條第1 項前段，判決如主文。
本案經檢察官李明蓉提起公訴，檢察官王登榮到庭執行職務。
中    華    民    國   110    年    11    月    23    日
                  刑事第七庭    審判長法  官  李璧君
                                      法  官  李東柏
                                      法  官  葉文博
以上正本證明與原本無異。
如不服本判決應於收受本判決後20日內向本院提出上訴書狀，其
未敘述上訴理由者，並得於提起上訴後20日內向本院補提理由書
狀（均須按他造當事人之人數附繕本）「切勿逕送上級法院」。
中    華    民    國   110    年    11    月    23    日
                                      書記官  盧姝伶
附錄本判決論罪科刑法條：
中華民國刑法第339 條之2 第1 項：
意圖為自己或第三人不法之所有，以不正方法由自動付款設備取
得他人之物者，處3 年以下有期徒刑、拘役或30萬元以下罰金。
以前項方法得財產上不法之利益或使第三人得之者，亦同。
 
中華民國刑法第339 條之4 第1 項第2 款：
犯第339 條詐欺罪而有下列情形之一者，處1 年以上7 年以下有
期徒刑，得併科1 百萬元以下罰金：
二、三人以上共同犯之。 
 
洗錢防制法第2 條
本法所稱洗錢，指下列行為：
一、意圖掩飾或隱匿特定犯罪所得來源，或使他人逃避刑事追訴
    ，而移轉或變更特定犯罪所得。
二、掩飾或隱匿特定犯罪所得之本質、來源、去向、所在、所有
    權、處分權或其他權益者。
三、收受、持有或使用他人之特定犯罪所得。
洗錢防制法第14條
有第二條各款所列洗錢行為者，處7 年以下有期徒刑，併科新臺
幣5 百萬元以下罰金。
前項之未遂犯罰之。
前二項情形，不得科以超過其特定犯罪所定最重本刑之刑。